Inventaris van het archief van het Nederlands Historisch Instituut te Rome, 1904-1965 (1971)
Nationaal Archief, Den Haag
- STUKKEN GEVORMD ONDER J.J. POELHEKKE, III.
  - Rubriek 7. Tentoonstellingen., 1950-1965; 120-131
    - Stukken betreffende Italiaanse inzendingen en uitleningen voor tentoonstellingen in Nederland. 1950-1962, 128-130
      - Inzendingen voor Sonsbeek-tentoonstellingen in Arnhem. 1952-1958, 128
      - Overige. 1950-1956, 129
      - Overige. 1958-1962, 130
    - Stukken betreffende uitwisselingen. 1952-1959, 131
  - Rubriek 8. Nalatenschappen en schenkingen., 1953-1965; 132-133
    - Stukken betreffende nalatenschappen en schenkingen voor de bibliotheek van het instituut. 1953-1965, 132
    - Stukken betreffende de oprichting van een monument voor het graf van dr. T.H. Fokker in Rome. 1956-1958, 133
  - Rubriek 9. Stukken betreffende de bemiddeling bij de oprichting van Lectoraatsleerstoelen Nederlands aan Italiaanse universiteiten en de vervulling van lectoraatsposten., 1958-1965; 134
  - Rubriek 10. Briefwisseling van drs. J. Offerhaus., 1962-1964; 135
  - Rubriek 11. Briefwisseling met de Rijkscommissie voor Vaderlandse Geschiedenis., 1952-1961; 136
  - Rubriek 12. Nederlands-Italiaans Cultureel Accoord., 1947-1960; 137-138
    - Ingekomen stukken betreffende de gemengde commissie. (mogelijk doublures van het commissie-archief) 1952-1960, 137
    - Stukken betreffende de sluiting van het Nederlandsch-Italiaans Cultureel verdrag. (oorspronkelijk stukken van Hoogewerff). 1947-1948, 138
  - Rubriek 13. Dossiers inzake vacatures van functies bij het instituut, tevens personeelsdossiers., 1937-1964; 139
  - Rubriek 14. Archiefstukken van en over de Nederlandse Historische Kring in Rome., 1945-1970; 140-142
    - Stukken van Hoogewerff als voorzitter van de kring en directeur van het Nederlands Historisch Instituut. 1945-1950, 140
    - Stukken betreffende bemiddelingsactiviteiten van J.J. Poelhekke. 1951-1965, 141
    - Archiefstukken van het bestuur. 1945-1970, 142
  - Rubriek 15. "Privé" correspondentie van J.J. Poelhekke., 1953-1965; 143-146
    Betreft ook vertrouwelijke en informele mededelingen inzake het instituut.
    - Ongeordende brieven. 1953-1964, 143
    - Correspondentie over publicaties van Poelhekke. 1954-1963, 144
    - Correspondentie van Poelhekke als lid van de Ridderorde van het H. Graf te Jerusalem en de Permanente Internationale Commissie voor de Vaticaanse Archieven. 1954-1961, 145
    - Dossier "Financiële positie", naar aanleiding van zijn vertrek naar Nijmegen. 1965, 146
  - Rubriek 16. Organisatie en reglementering., 1933-1962; 147-148
    - Dossiers inzake verschillende organisatorische aangelegenheden. 1951-1962, 147
    - Oude instructies en rapporten. 1933-1946, 148
  - Rubriek 17. Varia, ongeordende briefwisseling., 1950-1964; 149-162
    - "Brieven in behandeling, waarop antwoord moet binnenkomen". 1951-1954, 149
    - "Correspondentie van mevrouw Van Dam van Isselt". 1951, 150
    - Varia. 1950-1957, 151
    - Varia. 1955, 152
    - Varia. 1956, 153
    - Varia. 1957, 154
    - Varia. 1958, 155
    - Varia. 1959, 156
    - Varia. 1960, 157
    - Varia. 1961, 158
    - Varia. 1962, 159
    - Stukken betreffende een Italiaanse delegatie naar een conferentie over internationale samenwerking op het gebied van scholenbouw in Rotterdam. 1963-1964, 160
    - Correspondentie met en over het Institut Néerlandais in Parijs. 1956-1958, 161
    - Ingekomen nota van het ministerie van Onderwijs, Kunsten en Wetenschappen over de geldigheid van buitenlandse diploma's in Nederland. 1956, 162
- LATERE STUKKEN, IV.
  - Correspondentie over de verstrekking van Nederlandse studiebeurzen aan Italianen., 1969-1970; 163
  - Correspondentie over de verlening van onderdak aan groepen Nederlandse studenten in Rome., 1971; 164